臺灣高等法院民事判決
108年度上易字第1280號
上  訴  人  海鉅能源股份有限公司

法定代理人  羅永金  
訴訟代理人  蕭明哲律師
被  上訴人  迪吉亞節能科技股份有限公司

法定代理人  黃楊彩雲
訴訟代理人  景玉鳳律師
複  代理人  林曉筠律師
上列當事人間請求給付貨款事件，上訴人對於中華民國108年7月
31日臺灣桃園地方法院105年度訴字第1556號第一審判決提起上
訴，本院於109年4月15日言詞辯論終結，判決如下：
    主      文
上訴駁回。
第二審訴訟費用由上訴人負擔。　
    事實及理由
被上訴人主張：兩造於民國104年2月3日成立買賣契約，上訴人
  向伊購買規格分別為（36×130×142）3.2V30Ah（下稱第1款電
  池芯）、數量1,800顆；（36×130×190）3.2V50Ah、數量800顆
  ；（48×82×157）3.2V30Ah（下稱系爭電池芯）、數量1,800顆
  之鋰鐵電池芯，並約定於1年內履行完畢。詎上訴人受領系爭
  電池芯480顆後，竟拒絕受領其餘之系爭電池芯1,320顆及給付
  該部分貨款新臺幣（下同）143萬1,738元（下稱系爭貨款）。
  爰依兩造間之買賣契約法律關係，請求上訴人給付系爭貨款，
  及自起訴狀繕本送達翌日即105年9月24日起至清償日止，按年
  息5%計算之利息。原審判命上訴人如數給付，上訴人不服，提
  起上訴。被上訴人並答辯聲明：上訴駁回。
上訴人則以：兩造約定系爭電池芯應完成經濟部標準檢驗局（
  下稱標準檢驗局）所指定之臺灣地區實驗室以法定標準驗證程
  序（CNS15364），伊於106年12月4日催告被上訴人30日內提出
  標準檢驗局所核發之商品驗證登錄證書，惟被上訴人迄今仍未
  提出，伊遂於108年6月12日依民法第254條規定解除系爭電池
  芯之買賣契約，自無庸給付系爭貨款等語，資為抗辯。上訴聲
  明：㈠原判決廢棄。㈡被上訴人在第一審之訴及假執行之聲請均
  駁回。
被上訴人主張兩造於104年2月3日成立買賣契約，上訴人向伊買
  受系爭電池芯。伊已分別於104年6月18日、同年9月16日、同
  年10月27日共交付480顆，上訴人並已給付該部分貨款，然上
  訴人尚餘1,320顆系爭電池芯未受領，為上訴人所不爭執（見
  原審卷第55頁反面），並有報價單、銷貨單、收款單及1,320
  顆系爭電池芯相片在卷可稽（見原審卷第8至17頁），自堪信
  為真實。 
被上訴人主張上訴人尚有系爭貨款未給付，則為上訴人否認，
  並以前開情詞置辯。經查：
㈠按當事人主張有利於己之事實者，就其事實有舉證之責任，為
  民事訴訟法第277條所規定。本件經兩造協議並簡化爭點為兩
  造是否約定系爭電池芯須通過標準檢驗局驗證（見本院卷第73
  、91頁），上訴人既為肯定之主張，自應由上訴人就此利己事
  實，負舉證責任。
㈡查，證人即上訴人公司前採購課經理鍾延邵於原審證稱：我在
  簽回報價單前，有與被上訴人之業務人員陳巧宜約定系爭電池
  芯要經過認證，陳巧宜表示被上訴人之產品有經過認證，被上
  訴人並提供電池芯在大陸地區實驗室驗證資料，我們認為合格
  ，才將報價單簽回給被上訴人綦詳（見原審卷第99頁反面、10
  2頁反面）。證人即被上訴人公司前業務副總翁捷祥亦於原審
  證稱：上訴人下訂單時，被上訴人有向上訴人表明3款電池芯
  都經過大陸地區實驗室的認證，上訴人希望有經過臺灣實驗室
  認證，但我的助理有向上訴人說明被上訴人沒有辦法花錢送臺
  灣實驗室認證，上訴人沒有說什麼就回簽報價單等語歷歷（見
  原審卷第123頁反面）。再觀諸前開報價單內容，並無隻字片
  語記載3款電池芯均須通過標準檢驗局驗證，堪認兩造簽立報
  價單時，並無約定系爭電池芯須通過標準檢驗局驗證。雖證人
  鍾延邵曾證稱：與被上訴人有約定要通過標準檢驗局驗證云云
  （見原審卷第103頁），然證人鍾延邵已證稱：回簽報價單時
  ，被上訴人有提出大陸驗證，我們接公家標單時才知道必須標
  準檢驗局驗證，所以上訴人有跟被上訴人說要經過這個認證等
  語（見同上頁），顯見上訴人係簽約後始向被上訴人要求電池
  芯須通過標準檢驗局驗證，且兩造事後約定送驗之電池芯並非
  系爭電池芯（詳下述），足見上訴人前開主張，則屬無據。
㈢又兩造固於105年1月26日簽立「送迪吉亞電芯30Ah至SGS認證檢
  測工作協議書」（見原審卷第67頁），然此係因上訴人將報價
  單上第1款電子芯銷售至公家機關，投標時須出具標準檢驗局
  驗證合格證書，業據證人鍾延邵證述：簽了報價單後，因上訴
  人欲將電池芯銷售到公家機關，公家機關要求必須提出標準檢
  驗局之檢驗合格證書才有投標之資格，上訴人才跟被上訴人要
  求電池芯要經過標準檢驗局驗證等語明確（見原審卷第102頁
  反面至第103頁）。證人翁捷祥則證稱：前開工作協議書約定
  送SGS測試的電池芯是針對第1款電池芯，沒有約定要檢測系爭
  電池芯。第1款電池芯要通過檢測，上訴人公司的客人才能下
  單等語在卷（見原審卷第124頁）。再佐以，上訴人亦不爭執
  送SGS檢測之電池芯為第1款電池芯，而非系爭電池芯等情（見
  原審卷第27、168頁），足見兩造嗣後約定送SGS檢測之電池芯
  ，僅為第1款電池芯，不包括系爭電池芯，至為灼然。上訴人
  執前開工作協議書，辯稱兩造有約定系爭電池芯須通過標準檢
  驗局驗證云云，自非可採。　
㈣上訴人雖辯稱因電池芯須經標準檢驗局驗證才能在臺灣銷售，
  伊向被上訴人購買之電池芯係在臺灣銷售，伊無出口業務云云
  ，並以標準檢驗局106年6月12日經標三字第10600053850號、
  同年7月10日經標三字第10600067410號函為據（見原審卷第14
  1至143、146至147頁反面）。但查，上訴人於原審自承：伊係
  以電力設備生產銷售為業務，公司產品係銷售世界各地等語（
  見原審卷第95頁反面），可見上訴人所述前後已有不符。參以
  ，證人鍾延邵證稱：上訴人除向被上訴人購買電池芯外，還曾
  向蘭陽科技及大陸公司購買過電池芯。蘭陽科技提供之電池芯
  並未經認證合格等語明確（見原審卷第102頁反面）。倘上訴
  人購買之電池芯僅在臺灣銷售，何以會購買未經認證合格之電
  池芯。況前開報價單亦未註明電池芯係供上訴人在臺灣銷售所
  用。上訴人徒以在臺灣銷售電池芯須經標準檢驗局驗證為由，
  辯稱兩造有約定系爭電池芯須通過標準檢驗局驗證云云，亦非
  可採。
㈤至上訴人辯稱系爭電池芯大陸地區亦已認證過期云云，惟系爭
  電池芯是否經過大陸地區認證，並非兩造之買賣契約約定之本
  旨（見本院卷第73頁），則上訴人不得以系爭電池芯大陸地區
  認證逾期為由主張同時履行抗辯甚明，且亦無審究該認證是否
  逾期之必要。此外，上訴人復未能舉證證明兩造間存有系爭電
  池芯須通過標準檢驗局驗證之約定，則上訴人以被上訴人經催
  告後仍未提出系爭電池芯經標準檢驗局驗證為由，依民法第25
  4條規定，解除兩造間之買賣契約，拒絕給付系爭貨款予被上
  訴人云云，委無足取。
綜上所述，被上訴人依兩造間之買賣契約法律關係，請求上訴
  人給付143萬1,738元，及自105年9月24日起至清償日止，按年
  息5%計算之遲延利息，為有理由，應予准許。從而，原審判命
  上訴人如數給付，並依兩造之聲請諭知擔保金額分別為准、免
  假執行之宣告，尚無不合。上訴意旨指摘原判決不當，求予廢
  棄改判，為無理由，應駁回上訴。
本件事證已臻明確，兩造其餘之攻擊或防禦方法，經本院斟酌
  後，認為均不足以影響本判決之結果，爰不逐一論列，附此敘
  明。
據上論結，本件上訴為無理由，判決如主文。
中　　華　　民　　國　　109 　年　　5　　月　　13　　日
                  民事第五庭   
                      審判長法  官  蘇芹英
                            法  官  賴劍毅
                            法  官  陳君鳳
正本係照原本作成。
不得上訴。
中　　華　　民　　國　　109 　年　　5 　　月　　14　　日
  　　　　　　　　　　　　　書記官  郭姝妤